LUCIE KERVICHE

Assistante digitale chez CRIT France. Direction régionale Bretagne et Pays de la Loire

PROFIL

Je m'appelle Lucie, j'ai 20 ans et j'effectue ma troisième année de bachelor webmarketing et social media à l'école My Digital School de Nantes.

J'effectue actuellement mon alternance en tant qu'assistante digitale chez CRIT FRANCE à Nantes



86 BIS, RUE DU JAUNAIS, 44400 REZÉ LUCIE.KERVICHE@GMAIL.COM



06 43 53 99 49



20 ANS, NÉE LE 18/06/2000

PERMIS B, VÉHICULÉE



COMPÉTENCES

PRESTASHOP & WORDPRESS

RESTASHOP & WORDP





LANGUES:

Anglais - intermédiaire

Allemand - Basique

SUITE ADOBE









EXPÉRIENCES PROFESSIONNELLES

CRIT FRANCE - COMMUNICATION DIGITALE, Alternante.

Novembre 2020 - Août 2021

- Animation des réseaux sociaux régionaux
- Communication interne et externe
- gestion de projet

CIELA VILLAGE - COMMUNICATION DIGITALE, Stagiaire.

Juin 2020 - Août 2020

- Animation sur les réseaux sociaux de la marque et optimisation l'e-réputation,
- Production de contenus numériques et multimédias, rédactions, productions visuelles pour mettre en avant les produits de l'entreprise,
- Participation aux campagnes marketing.

COQUERICO - WEBMARKETING ET COMMUNICATION DIGITALE, Stagiaire.

Avril 2019 - Juin 2019

- Optimisation du référencement du site internet,
- Création de contenus (articles de blog, fiches produit),
- Création de visuels,
- Création de newsletter, gestion des réseaux sociaux,
- Optimisation du fichier client.

PRÉPARATRICE DE COMMANDES | LECLERC DRIVE

Octobre 2019 - Mai 2020

Travail étudiant.

FORMATION

École My Digital School, Nantes.

Troisième année de bachelor en formation web. Septembre 2020 - Aujourd'hui

• Préparation du bachelor webmarketing et social media. .

École WIS (Web International School), Nantes.

Deuxième année de bachelor en formation web. Septembre 2018 - Juin 2020

• Communication digitale, webmarketing et développement web.

Lycée polyvalent Les Bourdonnières, Nantes.

• Obtention du baccalauréat ES - <u>Juin 2018</u>

- **BASKETBALL:** Joueuse depuis 12 ans.
- Arbitre officielle depuis 5 ans.

CENTRES D'INTÉRETS

- Coach bénévole depuis 4 ans d'équipes jeunes.





PHOTOGRAPHIE





